臺灣臺北地方法院簡易民事判決
                               111年度店小字第927號     
原      告  蕭信宏  

被      告  神腦國際企業股份有限公司

法定代理人  林榮賜  
訴訟代理人  林玉娟  
            闕大為  
追加被告    神揚保險代理人股份有限公司

法定代理人  鄭妍妍  
訴訟代理人  鄧新猷  
追加被告    美商安達產險股份有限公司

法定代理人  曾增成  
訴訟代理人  鄭家欣  
上列當事人間侵權行為損害賠償事件，於中華民國111年10月13
日言詞辯論終結，本院判決如下：
    主  文
原告之訴駁回。
訴訟費用新臺幣壹仟元由原告負擔。
    事實及理由
一、原告主張：
　　原告於民國110年9月24日在新北市○○區○○路00號神腦國際中
    和特約中心購買新手機，店員有詢問是否要買手機失竊險，
    並承諾只要手機被偷或被搶都有理賠，原告遂以其所有APPL
    E iPhone 13 Pro Max(125G)（下稱系爭手機）向被告美商
    安達產物保險股份有限公司（下稱美商安達保險公司）投保
    三年期行動裝置保險，保單號碼：GHAZ00000000000號（下
    稱系爭保單），因僅有口頭契約，沒有任何紙本書面契約，
    原告遂不知有任何不理賠條款。原告系爭手機110年10月7日
    失竊並已向警方報案受理中，向被告美商安達保險公司申請
    理賠遭拒，為此請求被告神腦國際企業股份有限公司（下稱
    神腦國際公司）履行契約理賠，並於111年7月12日具狀（本
    院卷第115頁）追加美商安達保險公司、神揚保險代理人股
    份有限公司（下稱神揚保險代理人公司）為被告，理由是神
    腦國際公司是賣手機跟保險給原告，神揚保險代理人以及美
    商安達保險公司都是賣保險給原告的，原告依照買賣契約、
    保險契約法律關係起訴，並請求調閱當天錄影對話內容，證
    明被告店員確實陳述賣保險的員工不是神腦國際公司的人員
    ，並聲明：被告應給付原告新台幣（下同）31,900元。
二、被告答辯：
  ㈠被告神腦國際公司答辯則以：系爭保險並非被告所承保或招
    攬，被告公司僅提供場地供保險業務員招攬保險並代保險人
    收取保費，況且原告就系爭保險已向財團法人金融消費評議
    中心申請評議，經認申請無理由尚難為對原告有利之認定。
    原告前於108年11月向另一被告美商安達保險公司投保相同
    裝置保險，且因系爭手機至於無人看管之處而遺失，經申訴
    後，保險公司理賠。然原告就系爭保險上所定之竊盜損失附
    加條款所列之除外責任，不能推諉不知。縱認保險為被告所
    招攬，亦因除外責任條款而不負理賠責任資為抗辯。答辯聲
    明：原告之訴駁回。
　㈡被告美商安達保險公司答辯則以：原告將手機置放於無人看
    管之處所遭竊，屬於保單除外不保事項，原告前於108年11
    月向投保相同保險，一樣將手機置放無人看管之處而遺失，
    被告本擬拒賠，基於客情考量予以優賠賠付，並清楚告知此
    屬於不保事項。此次再度提出請求，實屬不合理等語資為抗
    辯。答辯聲明：原告之訴駁回。　　
　㈢被告神揚保險代理人公司答辯則以：保險條款都會在電腦螢
    幕上顯現給顧客看，原告在108年就買過同樣的保險，發生
    同樣的事，當時也有解釋不保事項，當初因為保單還未寄送
    給原告，所以就理賠，但原告已經知道這件事。這一次又發
    生同樣狀況，原告不能說不知道等語，並答辯：原告之訴駁
    回。
三、本院得心證之理由：　　
　㈠原告主張向被告神腦國際公司購買系爭手機，並由其代理向
    被告美商安達保險公司就系爭手機訂定系爭保險契約，原告
    清晨五點多將系爭手機放在機車油門下的置物櫃忘記拿起來
    ，到了八點多就發現不見了，有報警但是沒有監視器，被告
    神腦國際公司是同時賣手機及保險給原告的，被告神揚保險
    代理公司也是賣保險的，所以應該都要負責云云。惟查：保
    險法第29條第1項規定：「保險人對於由不可預料或不可抗
    力之事故所致之損害，負賠償責任。但保險契約內有明文限
    制者，不在此限。」此即所謂「除外責任」，亦即對保險人
    承保責任之限制或修正，或為維護公序良俗、或因危險發生
    率難以預估，而對於若干項目預先聲明不負給付保險金之責
    任，旨在列示除外責任的原因，明確保險之範圍，減少全體
    要保人保險費之負擔。故保險人得因上揭目的，於保單條款
    內約定除外責任事項。本件原告於110年9月24日以系爭手機
    向被告美商安達保險公司投保系爭保險，並簽訂系爭保險契
    約，為兩造不爭執之事實，並有系爭保險契約附卷綦詳（本
    院卷第215-228頁）。嗣原告於110年10月7日5時30分將系爭
    手機放於機車開放式置物架上，於同日8時30分發現手機遺
    失，有「新北市政府警察局中和分局錦和派出所受（處）理
    案件證明單」附卷可稽（新北地方法院板橋簡易庭111年度
    板小字第1390號卷，下稱新北卷第19頁），原告亦自承手機
    處於無人看管之狀態，系爭手機既然屬於置放在視線所不能
    及且未予上鎖之處所，應屬於系爭保單附加之行動裝置竊盜
    損失附加條款第3條第1款約定：「本公司對於承保行動裝置
    直接或間接因下列事項所致之滅失或有下列狀況時，不負賠
    償責任：一、被保險人將承保行動裝置置放於視線所不能及
    且為與上鎖之處所或車輛所致之竊盜行為，但能證明該處所
    或車輛遭破壞侵入者，不在此限.....」（本院卷第223頁）
    ，原告行為符合除外責任條款之情況，被告美商安達保險公
    司抗辯不負理賠責任，即屬有據。原告請求，應予駁回。
　㈡原告復主張：投保當時被告神腦國際公司並未提供保單條款
    給原告，原告不知道有不理賠條款，當時店員有口頭告知，
    以前的合約已經終止、新合約原告不知道有不理賠條款M並
    請求調閱現場錄音光碟云云，惟查：經本院兩次當庭勘驗錄
    音光碟，由原告與店員之對話內容可知，原告僅在詢問保險
    是哪一間公司賣？被告店員詢問原告是否續約？還是直接保
    ？（本院言詞辯論筆錄，卷第159頁），原告詢問若是出了
    問題找哪一間公司等語（本院言詞辯論筆錄，卷第210-211
    頁）原告據此主張賣保險的就是神腦國際公司不是神揚保險
    代理人公司，又主張被告等是合作關係等語（本院卷第211-
    212頁），然查：本件被告美商安達保險公司方為系爭保單
    之保險人，原告空言被告三者是合作關係，已無所據。再查
    被告神揚保險代理人公司之受僱人已於現場將保險契約條款
    展示螢幕與原告觀看並解說項目內容，又原告前已於108年1
    1月2日向被告美商安達保險公司投保過相同類型的行動裝置
    保險，於同年月29日同樣因將手機置放於無人看管之處而遺
    失，向被告申請理賠，經被告拒絕後，遂向財團法人金融消
    費評議中心提出申訴，經被告美商安達保險公司予以理賠在
    案，亦為兩造不爭執之事實，且有財團法人金融消費評議中
    心111年1月25日金評議字第11101001910號含所附110年評字
    第2440號評議書在卷可稽（本院卷第141-151頁），原告既
    非第一次申請手機以及相關保險契約，且有申請理賠程序之
    經驗，難諉為不知系爭保單中有除外條款之相關規定，原告
    主張，自不足採。　　
  ㈢至原告引用民法第184條規定侵權行為、第185條共同侵權行
    為、第188條受僱人與僱傭人連帶損害賠償責任、第189條承
    攬人不法侵害他人責任等條文，按當事人主張有利於己之事
    實者，就其事實有舉證之責任，但法律別有規定，或依其情
    形顯失公平者，不在此限，民事訴訟法第277條定有明文；
    民事訴訟如係由原告主張權利者，應先由原告負舉證之責，
    若原告先不能舉證，以證實自己主張之事實為真實，則被告
    就其抗辯事實即令不能舉證，或其所舉證據尚有疵累，亦應
    駁回原告之請求（最高法院110年度台上字第1096號、109年
    度台上字第123號、108年度台上字第129號判決意旨參照）
    。民事訴訟負舉證責任之一方，不能提出使法院就應證事實
    形成確切之心證時，即應對其未就利己事實盡舉證責任一事
    ，承擔不利益之結果（最高法院107年台上字第2077號判決
    意旨參照）。原告既未提出被告間有何因故意或過失之行為
    ，亦未提出被告間有何共同分擔侵權行為抑或誰屬受僱與僱
    傭關係之證據，遑論本件與承攬契約毫無關係，其引用前揭
    法條為主張，自無理由，應併予駁回。　
四、綜上所述，原告據以提起本訴，請求被告給付31,900元，及
    自起訴狀繕本送達翌日起至清償日止，按週年利率5%計算之
    利息元，為無理由，應予駁回。
五、本件事證已臻明確，兩造其餘攻擊防禦方法及證據，核與判
    決之結果，不生影響，爰不一一論列，併此敘明。
六、訴訟費用負擔之依據：民事訴訟法第78條。按適用小額訴訟
    程序事件法院為訴訟費用之裁判時，應確定其費用額，民事
    訴訟法第436條之19定有明文，爰確定本件訴訟費用額如主
    文第2項所示。
中　　華　　民　　國　　111 　年　　11　　月　　10　　日
                  臺灣臺北地方法院新店簡易庭
                                  法  官　張瑜鳳      
以上正本證明與原本無異。
如不服本判決，應於判決送達後20日內向本院提出上訴狀。（須
按他造當事人之人數附繕本）。
如委任律師提起上訴者，應一併繳納上訴審裁判費。
中　　華　　民　　國　　111 　年　　11　　月　　10　　日
                                 書記官　徐子芹